【裁判字號】    97,苗小,676
【裁判日期】    970924
【裁判案由】    債務人異議之訴
【裁判全文】
臺灣苗栗地方法院民事小額判決         97年度苗小字第676號
原      告  甲○○
被      告  中國信託商業銀行股份有限公司
法定代理人  乙○○
上列當事人間債務人異議之訴事件，本院判決如下：
    主  文
原告之訴駁回。
訴訟費用由原告負擔。
    事實及理由
一、原告起訴主張：原告因使用被告發行之信用卡消費所積欠之
    款項，前經被告聲請法院強制執行，並經本院以96年度執字
    第16961 號強制執行事件扣薪執行完畢。茲因被告再聲請本
    院以97年度執字第12924 號強制執行事件扣押原告之薪資，
    惟原告從未收到被告所發行之現金卡，亦從未使用被告發行
    之現金卡消費。雖經原告向被告反應前情，被告不予置理，
    僅告以原告如有意見逕向法院反應等情，為此提起本件訴訟
    等語，並聲明：本院97年度執字第12924 號執行事件之強制
    執行程序應予撤銷。
二、本件未經言詞辯論，被告未作何聲明或陳述。
三、按執行名義成立後，如有消滅或妨礙債權人請求之事由發生
    ，債務人得於強制執行程序終結前，向執行法院對債權人提
    起異議之訴，強制執行法第14條第1 項前段定有明文。又強
    制執行法第14條第1 項規定之債務人異議之訴，須主張執行
    名義成立後，有消滅或妨礙債權人請求之事由發生，始得為
    之。所謂消滅債權人請求之事由，係指足以使執行名義之請
    求權及執行力消滅之原因事實，如清償、提存、抵銷、免除
    、混同、債權之讓與、債務之承擔、解除條件之成就、和解
    契約之成立，或類此之情形，始足當之。至所稱妨礙債權人
    請求之事由，則係指使依執行名義所命之給付，罹於不能行
    使之障礙而言，最高法院亦著有94年度台上字第671 號裁判
    意旨可資照。經查，本院96年度執字第16961 號強制執行事
    件之執行名義為台灣台中地方法院94年度促字第30770 號支
    付命令及確定證明書，本院97年度執字第12924 號強制執行
    事件之執行名義則為本院97年度執字第1968號債權憑證（原
    始執行名義為台灣台中地方法院96年度促字第66311 號支付
    命令及確定證明書），業據本院依職權調取上開強制執行卷
    宗查閱無訛。原告主張其原欠被告之信用卡消費借貸債務，
    業經本院96年度執字第16961 號強制執行事件執行其薪資而
    清償完畢等情，業據本院調閱該執行卷宗核閱無訛，固堪信
    為真實。惟本院97年度執字第12924 號強制執行事件與本院
    96年度執字第16961 號強制執行事件之執行名義不同，已如
    前述，則原告以被告所執本院96年度執字第16961 號強制執
    行事件執行名義之債權業經清償為由，據以提起本件債務人
    異議之訴，自屬無據。另原告主張其從未收到被告所發行之
    現金卡，亦從未使用被告發行之現金卡消費云云，無非係就
    本院97年度執字第12924 號強制執行事件之執行名義即本院
    97年度執字第1968號債權憑證（原始執行名義為台灣台中地
    方法院96年度促字第66311 號支付命令及確定證明書）之效
    力而為爭執，並非主張本院97年度執字第12924 號強制執行
    事件之執行名義即本院97年度執字第1968號債權憑證或其原
    始執行名義即台灣台中地方法院96年度促字第66311 號支付
    命令及確定證明書成立後，有何消滅或妨礙債權人請求之事
    由發生，核與前開強制執行法第14條第1 項前段之規定已屬
    有違，亦非債務人異議之訴所得救濟。是原告以其從未收到
    被告所發行之現金卡，亦從未使用被告發行之現金卡消費為
    由，提起本件債務人異議之訴，亦無理由。
四、次按原告之訴，依其所訴之事實，在法律上顯無理由者，法
    院得不經言詞辯論，逕以判決駁回之，民事訴訟法第249 條
    第2 項定有明文。本件依前所述，原告之訴在法律上顯無理
    由，爰不經言詞辯論，逕以判決駁回之。
五、訴訟費用負擔之依據：民事訴訟法第78條。
中    華    民    國    97    年    9     月    24    日
              苗栗簡易庭法  官  王萬金
以上正本係照原本作成。
如不服本判決，應於判決送達後20日內，以判決違背法令為理由
，向本院提出上訴狀並表明上訴理由，及須按他造當事人之人數
附繕本。
上訴理由應表明：
  一、原判決所違背之法令及其具體內容。
  二、依訴訟資料可認為原判決有違背法令之具體事實。
如未表明上訴理由者，應於上訴後20日內向本院提出上訴理由。
當事人如對本件訴訟內容有所疑義，得聲請閱卷。
                        書記官  劉碧雯
中    華    民    國    97    年    9     月    24    日


司法院資訊處製作；財團法人民間司法改革基金會備份。
